臺灣彰化地方法院刑事判決　　　　　　　96年度易字第1295號
公　訴　人　臺灣彰化地方法院檢察署檢察官
被　　　告　甲　○
上列被告因違反電子遊戲場業管理條例等案件，經檢察官聲請以
簡易判決處刑（九十六年度速偵字第五五二號），經本院彰化簡
易庭（九十六年度彰簡字七八三號）認不宜以簡易判決處刑，簽
移本院刑事庭改依通常程序審理，本院判決如下：
    主  文
甲○共同違反未依電子遊戲場業管理條例規定辦理營利事業登記
，不得經營電子遊戲場業之規定，處拘役肆拾日，如易科罰金，
以新臺幣壹仟元折算壹日。又共同在公眾得出入之場所賭博財物
，處罰金新臺幣壹萬元，如易服勞役，以新臺幣壹仟元折算壹日
。扣案如附表所示之物均沒收之。
    犯罪事實
一、甲○前曾於民國九十一年九月二十日，因違反電子遊戲場業
    管理條例等案件，經本院以九十一年度簡字第二十號判處拘
    役三十日確定（後並於九十一年十一月二十七日經易科罰金
    繳清罰金而執行完畢，不構成累犯），猶不知警惕，其與姓
    名、年齡及住居所均不詳年約三十餘歲綽號「阿猴」之成年
    男子二人，均明知我國自八十九年二月三日電子遊戲場業管
    理條例公佈施行後，未依電子遊戲場業管理條例規定辦理營
    利事業登記者，不得經營電子遊戲場業，竟未經主管機關核
    准並未辦理營利事業登記，渠二人仍共同基於普通賭博之犯
    意聯絡，自九十六年七月二日中午某時起，先由該名綽號「
    阿猴」之成年男子負責提供擺設有退幣口之電動賭博機具「
    虎豹王三代」一台【內含ＩＣ主機板一塊及供押中時退幣之
    現金新臺幣（下同）一千四百元】，甲○則提供其所經營屬
    公眾得出入之彰化縣鹿港鎮山崙里山寮巷八十七號（公訴人
    誤認為七十八號）「甲○休閑釣魚場」供該名綽號「阿猴」
    之成年男子擺設有退幣口之電動賭博機具「虎豹王三代」一
    台（內含ＩＣ主機板一塊），並以該電子遊戲機與不特定之
    人賭博財物，且違規經營電子遊戲場業，渠二人並約定所得
    以對分之方式分配。其賭博方法係每次投注十元硬幣一枚，
    螢幕即顯示十分（即一比一開分），任意押住後，若未押中
    ，則賭金歸甲○所有，若賭客押中，則可依贏得之分數（依
    所押中之倍數計分），自退幣口退出硬幣而為賭客所有，而
    至該遊戲場賭博之賭客，則不需支付該電子遊戲場任何場地
    費或抽頭費。嗣於九十六年七月五日中午十二時三十五分，
    為警於上址當場查獲仍在插電開機營業之電動賭博機具「虎
    豹王三代」一台（內含ＩＣ主機板一塊）及自機台內取出之
    賭資一千三百四十元。
二、案經彰化縣警察局和美分局報請臺灣彰化地方法院檢察署檢
    察官偵查後聲請簡易判決處刑。
    理  由
一、上揭犯罪事實業據被告甲○於本院審理時均坦承不諱，復有
    現場查獲相片五幀附卷及電動賭博機具「虎豹王三代」一台
    （內含ＩＣ主機板一塊）及自機台內取出之賭資一千三百四
    十元扣案足資佐證。另參酌以被告亦自承原先置放在查扣之
    電動賭博機具「虎豹王三代」一台內之現金（均為十元硬幣
    ）係一千四百元，再比對為警查獲時該機具內之現金僅餘一
    千三百四十元乙情，足認確有人曾經投幣把玩該電動賭博機
    具「虎豹王三代」，並自該機具內退幣得款無誤。綜上足徵
    被告不利於己之自白核與事實相符，應堪採信。本件事證明
    確，被告犯行均洵堪認定。
二、按電子遊戲場業管理條例第十五條規定：「未依本條例規定
    辦理營利事業登記者，不得經營電子遊戲場業」；第二十二
    條規定：「違反第十五條規定者，處行為人一年以下有期徒
    刑、拘役或科或併科新臺幣五十萬元以上二百五十萬元以下
    罰金」。商業或個人，倘以營利意思，未經依該條例相關規
    定辦理營利事業登記，擅自設置具有賭博之設計及裝置之電
    子遊戲機，供不特定之人遊藝者，即該當同條例第二十二條
    之犯罪構成要件。而所謂電子遊戲場「業」，指「業務」而
    言。刑法上所謂業務，係以事實上執行業務者為標準，指以
    反覆同種類之行為為目的之社會的活動而言；執行此項業務
    ，縱令欠缺形式上之條件，仍無礙於業務之性質。因此不論
    是否「專營」電子遊戲場業，亦不問經營是否需達「一定之
    規模」，即使於原本所營事業外，兼營電子遊戲場業，或所
    經營之電子遊戲場不具相當之規模，亦無礙於電子遊戲場業
    管理條例相關規定之適用。故若未辦理電子遊戲場業營利事
    業登記，在其所經營之場所擺設電子遊戲機經營電子遊戲場
    業，此項行為自屬已違反電子遊戲場業管理條例第十五條之
    規定，符合同條例第二十二條規定之構成要件，應依該法條
    論科，且以違反電子遊戲場業管理條例第十五條規定之方法
    ，用以犯賭博罪，其所犯電子遊戲場業管理條例第二十二條
    之罪與刑法第二百六十六條第一項前段之罪間有方法結果之
    牽連關係，應從一重處斷（最高法院九十年度臺非字第二七
    六號判例意旨參照）。故核被告所為，係違反電子遊戲場業
    管理條例第十五條之規定，應依同條例第二十二條之規定論
    處，另被告在公眾得出入之場所，以上開賭博機具與不特定
    人對賭，亦係犯刑法第二百六十六條第一項前段之在公眾得
    出入之場所賭博財物罪。被告與該姓名、年齡及住居所均不
    詳年約三十餘歲綽號「阿猴」之成年男子二人間，就上開犯
    行，均有犯意之聯絡及行為之分擔，為共同正犯。又被告先
    後多次普通賭博之犯行均係基於單一之決意，在密切接近之
    一定時、地，持續實行賭博之複次行為，依社會客觀通念，
    堪認符合一個反覆、延續性之行為觀念，在刑法評價上，應
    僅成立「集合犯」之包括一罪。次查被告所犯上開二罪之間
    ，犯意各別（其中有關違反未依電子遊戲場業管理條例規定
    辦理營利事業登記，不得經營電子遊戲場業之規定部分係屬
    不作為犯，而普通賭博罪部分則係屬作為犯，二者性質本不
    同，且上開二罪間亦無必然共存之關係，即實務上仍有領有
    營利事業登記證及電子遊戲場營業級別證之遊戲場負責人違
    法經營賭博行為，亦有未領有營利事業登記證及電子遊戲場
    營業級別證之遊戲場負責人未違法經營賭博行為者），行為
    互殊（依上揭最高法院九十年度臺非字第二七六號判例意旨
    ，原即認上開二犯行間係屬具有方法、結果關係之二行為，
    並非如同想像競合犯之一行為，嗣我國刑法於九十四年二月
    二日修正公布，並自九十五年七月一日起生效施行後，既已
    修正廢除牽連犯之規定，自應回歸以行為數為論罪之依據）
    ，應予分論併罰。爰審酌被告之平日素行、所擺設之電子遊
    戲機僅一台，經營之時間非長所得非巨、被告犯罪之動機、
    目的均僅為圖一時之利益、手段、設置賭博性電動機具與不
    特人賭博財物，助長賭客僥倖之心理，影響社會善良風氣所
    生之危害程度及被告犯罪後坦承犯行態度尚屬良好等一切情
    狀，分別量處如主文所示之刑，並就拘役部分諭知易科罰金
    之折算標準，及就罰金刑部分諭知易服勞役之折算標準，以
    示懲儆（本件被告犯罪時間係在九十六年四月二十四日以後
    ，因不符合中華民國九十六年罪犯減刑條例之減刑條件，故
    尚無從依上開條例之規定減刑，併予敘明）。
三、至扣案如附表所示之「虎豹王三代」一台（內含ＩＣ主機板
    一塊），係當場賭博之器具，而賭資一千三百四十元，則係
    自上開賭博機具內取出屬賭檯處之財物，此亦經被告於本院
    審理時供明在卷（詳見本院九十六年九月五日審判筆錄），
    均應依刑法第二百六十六條第二項之規定宣告沒收之。
據上論斷，應依刑事訴訟法第四百五十二條、第二百九十九條第
一項前段，電子遊戲場業管理條例第二十二條，刑法第十一條前
段、第二十八條、第二百六十六條第一項前段、第二項、第四十
一條第一項前段、第四十二條第三項，刑法施行法第一條之一第
一項、第二項前段，判決如主文。
本案經檢察官余建國到庭執行職務。
中　　華　　民　　國　九十六　年　　九　　月　  十九　日
                  刑事第五庭    法  官  許旭聖
以上正本證明與原本無異。
如不服本判決，應於判決送達後十日內，向本院提出上訴書狀「
切勿逕送上級法院」，上訴書狀應「敘述具體上訴理由」，並按
他造當事人之人數附具繕本，上訴於臺灣高等法院臺中分院。
中　　華　　民　　國　九十六　年　　九　　月　  十九　日
                                書記官  黃幼華
附錄論罪科刑法條
刑法第二百六十六條：
在公共場所或公眾得出入之場所賭博財物者，處一千元以下罰金
。但以供人暫時娛樂之物為賭者，不在此限。
當場賭博之器具與在賭檯或兌換籌碼處之財物，不問屬於犯人與
否，沒收之。
電子遊戲場業管理條例：
第十五條：
未依本條例規定辦理營利事業登記者，不得經營電子遊戲場業。
第二十二條：
違反第十五條規定者，處行為人一年以下有期徒刑、拘役或科或
併科新臺幣五十萬元以上二百五十萬元以下罰金。
附    表：
一、「虎豹王三代」壹台（內含ＩＣ主機板壹塊）。
二、賭資新臺幣壹仟佰肆拾元。
